---
title: "Tema 1: Los Sistemas de Información en los negocios globales contemporáneos"
subtitle: "ADE. 172821. Sistemas de Información"
author: "Mónica Cortiñas"
institute: "Universidad Pública de Navarra"
date: "Curso 2020-2021 (actualizada: `r format(Sys.time(), '%d/%m/%Y')`)"
output:
  xaringan::moon_reader:
    css: [default, styles/general.css, styles/xaringan.css, css/specific.css]
    lib_dir: libs
    nature:
      highlightStyle: github
      highlightLines: true
      countIncrementalSlides: false
---

```{r setup, include=FALSE}
options(htmltools.dir.version = FALSE)

```

```{r, include = FALSE, eval = knitr::opts_knit$get("rmarkdown.pandoc.to") == "html"}
# Enables Font Awesome in HTML based bookdown outputs.
fa <- rmarkdown::html_dependency_font_awesome()
htmltools::tagList(fa)
```



layout: true

<div class="my-footer"><span>Sistemas de Información <u>Tema 1</u></span></div>



---
class: middle

# Objetivos de aprendizaje

- Distinguir entre información, tecnología de información y sistema de información. 
- Comprender las implicaciones de las características de la información tienen en su gestión.
- Saber definir e identificar un sistema de información. 
- Ser capaces de citar los principales cambios en el entorno que genera la tecnología de información. 
- Ser capaces de explicar porqué los Sistemas de Información y la gestión de las tecnologías de la Información son tan esenciales para los negocios hoy en día.
- Reconocer el criterio para clasificar sistemas de información y citar los tipos de sistemas más relevantes y su función.
- Identificar los participantes necesarios y las etapas para desarrollar con éxito un sistema de información.
- Conocer las diferencias entre las distintas metodologías para el desarrollo de sistemas de información.

---
class: center, middle, remark-inverse 

# Estructura

---
class: middle

# Secciones

### 1.- ¿Qué es un Sistema de Información?
### 2.- El papel de los SI en los negocios
### 3.- Tipos de sistemas de información
### 4.- Diseño e implementación de sistemas de información

https://www.mindomo.com/mindmap/289e6e09459546d1a1dbecf1308cf9bb

---

```{r child='1_quees.Rmd'}
```

---

```{r child='2_negocios.Rmd'}
```

---

```{r child='3_tipos.Rmd'}
```

---

```{r child='4_diseno.Rmd'}
```

---

```{r child='contact_mcortinas.Rmd'}
```




